---
title: "Metodos de Analitica Examen"
author: "Juan carlos letechi moran"
date: "1/26/2021"
output: pdf_document
---

```{r setup, include=FALSE}
knitr::opts_chunk$set(echo = TRUE)
rm(list=ls())
```

```{r}
library("rpart.plot")
library("chron")
library("e1071")
library("MASS")
library("klaR")
library("lattice")
library("ggplot2")
library("caret")
library("readr")
library("cluster")
library("fpc")
library("arules")
library("rpart")
library("FactoMineR")
library("factoextra")
```


# TEMA 1

## convirtiendo en variables categoricas

```{r}
counts_c<-read.csv("cuentas_por_cobrar.csv",sep=",",stringsAsFactors = TRUE)
counts_c<-subset(counts_c,select=-c(FechaElectronica,FechaFactura,FechaVencimiento,FechaPago                                  ,DiasTarde,DiasPago))
```

## Variables adicionales

```{r}
num_IDcliente<-as.character(counts_c$IDCliente)
num_IDcliente_f<-c()
contador=0
for(i in num_IDcliente){
  contador=contador+1
  var<-strsplit(i,"-")
  # print(var[[1]][1])
  num_IDcliente_f[contador]<-as.integer(var[[1]][1])
}
counts_c$IDCliente<-num_IDcliente_f
```


## particionando los datos 70 30

```{r}
particion_2=createDataPartition(counts_c$Disputa,p=0.7,list=FALSE,times=1)
X_TRAIN_2 = counts_c[particion_2,]
Y_TRAIN_2=X_TRAIN_2$Disputa
X_TRAIN_2=subset(X_TRAIN_2,select=-Disputa)

X_TEST_2 =counts_c[-particion_2,]
Y_TEST_2=X_TEST_2$Disputa
X_TEST_2=subset(X_TEST_2,select=-Disputa)
```
## MOdelo de regresion logistico
```{r}
modelo_4 <-train(x=X_TRAIN_2,
                y=Y_TRAIN_2,
                method="glm",
                family="binomial",
                trControl=trainControl(method='cv',
                                       number=10,
                                       summaryFunction=twoClassSummary,
                                       classProbs=TRUE,
                                       savePredictions=TRUE))

modelo_4
```
```{r}
prediccion_4 <-predict(modelo_4, X_TEST_2)

confusionMatrix(prediccion_4, Y_TEST_2)
```

## Modelo de arbol de clasificacion

```{r}
modelo_2<- train(x=X_TRAIN_2,y=Y_TRAIN_2,method="rpart",trControl=trainControl(method='cv',
         number=10,summaryFunction=twoClassSummary,classProbs=TRUE,savePredictions=TRUE))

modelo_2


```
```{r}
prediccion_2 <- predict(modelo_2, X_TEST_2)

confusionMatrix(prediccion_2, Y_TEST_2)
```
## Graficando el arbol

```{r}

plot(modelo_2$finalModel, uniform=TRUE)
text(modelo_2$finalModel, use.n=TRUE, all=TRUE, cex=.7)

```


```{r}
rpart.plot(modelo_2$finalModel, box.palette="RdBu", shadow.col="gray", nn=TRUE)
```
## analisis comparativo




# Tema 2

importando el Dataset

```{r}
transaction<-read_csv("Sales_Transactions_Dataset_Weekly.csv")
products_name<-as.factor(transaction$Product_Code)
nomalized_trans<-transaction[56:107]
row.names(nomalized_trans)<-products_name
```
## cluster jerarquico o particional

```{r}
res.pca <- PCA(nomalized_trans, ncp = 3, graph = FALSE)
```

```{r}
res.hcpc <- HCPC(res.pca, graph = FALSE,nb.clust = 2)
```

```{r}
fviz_dend(res.hcpc, 
          cex = 0.7,                     # Label size
          palette = "jco",               # Color palette see ?ggpubr::ggpar
          rect = TRUE, rect_fill = TRUE, # Add rectangle around groups
          rect_border = "jco",           # Rectangle color
          labels_track_height = 0.8      # Augment the room for labels
          )
```



```{r}
fviz_cluster(res.hcpc,
             repel = TRUE,            # Avoid label overlapping
             show.clust.cent = TRUE, # Show cluster centers
             palette = "jco",         # Color palette see ?ggpubr::ggpar
             ggtheme = theme_minimal(),
             main = "Factor map"
             )
```

## determine las variables a utilizar

yo use las normalizadas

## medida de distancia apropiada
   supongo que euclidiana

## numero de clusters 

```{r}
k.max <- 15
data <-nomalized_trans
wss <- sapply(1:k.max,function(k){kmeans(data, k, nstart=50,iter.max = 15 )$tot.withinss})
wss
plot(1:k.max, wss,
     type="b", pch = 19, frame = FALSE, 
     xlab="Number of clusters K",
     ylab="Total within-clusters sum of squares")
```

## aplicacion

